【裁判字號】    90,抗,559
【裁判日期】    901107
【裁判案由】    聲請定其應執行刑
【裁判全文】
臺灣高等法院刑事裁定                                九十年度抗字第五五九號
    抗告人  即
    受  刑  人  甲○○
右抗告人，因數罪併罰定執行刑案件，不服臺灣桃園地方法院九十年度聲字第二五０
八號，中華民國九十年八月二十日裁定，提起抗告，本院裁定如左：
    主  文
原裁定撤銷。
甲○○因犯如附表所示之罪，所處如附表所載之有期徒刑部分，應執行有期徒刑玖年
捌月。
    理  由
一、原裁定以抗告人甲○○因槍砲等案件，經附表所示法院先後判處罪刑確定，因檢
    察官聲請定其應執行之刑，經審核認聲請為正當，爰依刑事訴訟法第四百七十七
    條第一項、刑法第五十三條、第五十一條第五款，就有期徒刑部分定應執行有期
    徒刑十二年四月。
二、抗告意旨以抗告人所犯如原裁定附表所示之各罪，其中槍砲、殺人未遂二罪業經
    台灣板橋地方法院以八十九年度重訴字第二一號判決定其應執行有期徒刑八年六
    月，另一竊盜罪經判處有期徒刑一年四月，原裁定竟定應執行有期徒刑十二年四
    月，就已判決確定之八年六月部分，已重複裁定，自係違反一事不再理原則，顯
    屬違反法令等語，為此不服提起抗告。
三、按在數罪併罰而有二裁判以上，應定其應執行刑之案件，法院所為刑之酌定，固
    屬自由裁量之範圍。惟法律上屬於自由裁量之事項，並非概無法律性之拘束，在
    法律上有其外部界限及內部界限，前者為法律之具體規定，使法律得以具體選擇
    而為適當裁判，此為外部界限（以定執行刑而言即不得違反刑法第五十一條之規
    定）。後者為法院自由裁量時，應考量法律之目的，法律秩序之理念所在，為內
    部界限。法院為裁判時，二者均不得有所踰越。被告於裁判確定前所犯各罪，其
    中一部分已經另案裁定其應執行刑，嗣就未定應執行刑部分與已定應執行部分聲
    請法院併定其應執行刑時，若法院所定應執行刑，較諸原裁定應執行刑與未定應
    執行刑部分合計之刑，更不利於被告，即難謂與法律秩序之理念及法律目的之內
    部界限無違，最高法院八十五年度台抗字第九九號、八十七年度台抗字第一二九
    號、八十八年度台抗字第二七八號裁定均可資參照。
四、本件抗告人甲○○所犯各罪中，關於有期徒刑部分，槍砲罪處五年二月、殺人未
    遂罪處六年、竊盜罪處一年四月，前二罪已由台灣板橋地方法院於八十九年度重
    訴字第二十一號一案判決中逕定其執行刑為八年六月，並於八十九年十二月十八
    日判決確定（原裁定誤載為八十九年十二月八日確定）。嗣臺灣桃園地方法院檢
    察署檢察官以抗告人所犯竊盜罪，判處有期徒刑一年四月，亦於九十年四月十二
    日確定，仍合於數罪併罰有二裁判以上，合於裁定定其應執行之刑條件，乃依刑
    事訴訟法第四百七十七條規定，聲請原法院併前三罪更定其應執行之刑。原裁定
    所定之應執行之刑有期徒刑十二年四月，就形式上觀察，雖未逾法律之外部界限
    ，但審諸第一次裁定所定應執行之刑為有期徒刑八年六月，而竊盜罪部分，所判
    處有期徒刑為一年四月，原裁定卻定其應執行之刑為有期徒刑十二年四月，更定
    應執行刑結果，較諸第一次所定應執行刑有期徒刑八年六月加上竊盜罪所處有期
    徒刑一年四月之總和九年十月，更逾二年六月，此一結果顯與定應執行刑之立法
    本旨暨法律秩序之理念、法律目的之內部界限有違，抗告意旨誤認原裁定就槍砲
    、殺人未遂有重複裁定而違反一事不再理原則云云，此部分雖非可採，惟其認原
  裁定所定應執行刑刑度未當一節，即為有理由。爰由本院將原裁定撤銷，自為裁
    定如主文第二項所示之刑。
據上論結，應依刑事訴訟法第四百十三條裁定如主文。
中    華    民    國      九十    年      十一      月        七        日
                          臺灣高等法院刑事第二十庭
                              審判長法  官  葉  麗  霞
                                    法  官  李  錦  樑
                                    法  官  范  清  銘
右正本證明與原本無異。
如不服本裁定應於收受送達後五日內向本院提出抗告書狀。
                                    書記官  黃  麗  玲
中    華    民    國      九十    年      十一      月        七        日


司法院資訊處製作；財團法人民間司法改革基金會備份。
